# 请教陈版：关于采购确认时点

提问人：www 学习 时间：2019-08-08 16:02:11
陈老师：
您好！
A公司原材料均从境外 B 公司采购，采购合同约定采用CIF价结算，境外B 公司按货物离岸时点确认收入，A 公司按境内海关出具报关单等验收无误后确认收货，至此 A 公司和 B公司各月对账均有差异。
请问陈老师：境外 B公司按货物离岸确认收入，境内 A 公司收到海关报关单等手续验收无误确认收货是否符合会计准则等相关规定？
初步分析：二者有差异属于正常范围，A 和 B 公司均无需为此做出调整：
假设境内外双方均适用于原收入准则的情况下，B 公司按货物离岸确认收入无误，因为在 CIF 价结算方式下风险已经转移给承运方和保险公司，而 A公司在货物发出尚未收到前并未确认或暂估入账并无异常，因为 A 公司在收到海关的报关单等提货手续后要实施验货，验收无误后才能确认收货，所以 A公司鉴于经营经验，比如境外采购运输时间较长一般 1-2个月，常存在货物破损或溢短装情况等，A 公司在此期间不确认暂估入账没有问题，待实际收货后再确认收货。
感谢陈老师！

回答人：chenyiwei
理论上，不论是在新旧准则下，商品所有权上主要风险和报酬的转移、享有和承担情况，以及对商品的控制权的享有和转移，站在交易双方的立场上，均应得出一致的判断。
例如，卖方在货物离岸时确认收入，则在原收入准则下，表明卖方根据其历史经验，能够合理保证因数量、质量问题导致货物被买方拒收的可能性很小，因而判断其所有权上的主要风险和报酬已转移给买方。而同样站在卖方角度，应认为自货物装船起，已经实际享有或承担了商品所有权上的主要风险和报酬（包括但不限于毁损灭失风险），且预计因验收不合格而拒收的风险不重大，此时应在货物在装运港上船时起确认一项在途物资，到验收入库后转为原材料或库存商品。